臺灣新北地方法院刑事判決
110年度訴字第748號
公  訴  人  臺灣新北地方檢察署檢察官
被      告  袁子成



指定辯護人  本院公設辯護人姚孟岑  
上列被告因違反毒品危害防制條例等案件，經檢察官提起公訴（
110年度偵字第14081號），及移送併辦（110年度偵字第22701號
），本院判決如下：
    主  文
丙○○犯如附表二「主文」欄所示之罪，各處如附表二「主文」欄
所示之宣告刑及沒收；應執行有期徒刑伍年。
    事  實
一、丙○○明知甲基安非他命為毒品危害防制條例第2條第2項第2
    款明定之第二級毒品，並經公告列為禁藥管理，且為藥事法
    第22條第1項第1款所稱之禁藥，未經許可，不得無故轉讓及
    販賣，竟分別為以下行為：
(一)基於轉讓禁藥甲基安非他命之犯意，於民國110年3月30日14
    時許，在新北市○○區○○街0號5樓居所內，無償轉讓重量約1
    至2公克之禁藥即第二級毒品甲基安非他命與甲○○。
(二)其另起基於意圖營利，販賣第二級毒品之犯意，於110年3月
    底某日，在新北市中和區中興街附近，以新臺幣（下同）15
    00元之價格，販售約1公克之第二級毒品甲基安非他命1小包
    與丁○○。
二、嗣為警於110年4月12日13時23分許，持本院核發之搜索票，
    對丙○○上址新北市○○區○○街0號5樓居所執行搜索，當場扣得
    與本案有關之如附表一所示之物，暨與本案無關之吸食器2
    組、玻璃球1個、鏟管1支、電子磅秤2檯及其他物品等物（
    所涉施用及持有毒品罪嫌部分，另由檢警偵辦中）。
三、案經臺北市政府警察局刑事警察大隊報告臺灣新北地方檢察
    署檢察官偵查起訴及移送併辦。
　　理  由
壹、證據能力：
一、有爭執部分：
    被告之辯護人爭執證人甲○○、丁○○在警詢中證述之證據能力
    （見本院卷第106頁），查上開證人在警詢中所為之證述，
    性質上屬於傳聞證據，又不具有可信之特別情況，且本案有
    其等於審判中或偵查中之證述可資替代，並非屬證明被告犯
    罪事實存否所必要，辯護人對於此部分證據能力復有爭執，
    故認無證據能力。
二、不爭執部分：　　
　　其餘本判決下列所引用被告以外之人於審判外之陳述，檢察
    官、被告及辯護人在本院審理時對於證據能力均不爭執，且
    迄於言詞辯論終結前亦未聲明異議，被告在本院準備程序中
    對於證據能力的意見係未答，而辯護人則明確表明除前述
    有爭執部分之證據能力外其餘均沒有意見（見本院卷第106
    頁），本院審酌上開證據資料作成時之情況，尚無違法不當
    及證明力明顯過低之瑕疵，而認為以之作為證據應屬適當，
    依刑事訴訟法第159 條之5 規定，均有證據能力。其餘認定
    本案犯罪事實之非供述證據，查無違反法定程序取得之情，
    依刑事訴訟法第158 條之4 規定反面解釋，亦具證據能力。
貳、實體方面：
一、認定犯罪事實所憑之證據及理由：　　
(一)訊據被告丙○○固坦承警方於事實欄所示時地持搜索票扣得
    如附表一所示之物及其他物品，惟矢口否認有何轉讓禁藥與
    販賣毒品甲基安非他命之犯行，辯稱：甲○○於事實欄㈠所示
    時地拿走我的甲基安非他命，我是真的睡著了，我並不知道
    （見本院卷第425頁），至於丁○○的部分，我並沒有交付給
    他毒品甲基安非他命，也沒有跟他收1500元云云（見本院卷
    第105頁）。
(二)惟查：
　⒈關於事實欄㈠部分：
　⑴證人甲○○在偵查中具結證稱：認識丙○○，他是我前男友，約1
    09年10月分手，現在男友是丁○○；110年3月30日14時許，有
    向丙○○購買毒品，17克22000元，我領現金給他，我從丁○○
    郵局帳戶提領出來；我是打被告手機號碼0000000000，約在
    他鶯歌區住處裡，他就給我17公克安非他命，最近就是這次
    ，我是請一位許茗傑開車載我去的，他知道我是要去買毒品
    ，他也在施用毒品，他也是丙○○的藥腳；我知道許茗傑也是
    丙○○藥腳，因為我介绍許茗傑與丙○○認識，後來我才知道許
    茗傑也有跟丙○○聯絡；跟丙○○分手後，我聯絡他只會是要買
    毒品，沒有其他私交，我與丙○○交易毒品，是我單方向他購
    買等語（見偵字第14081號卷「下稱偵字卷」第163至165頁
    ）。關於甲○○向被告購買毒品甲基安非他命之說法，被告在
    警詢中供稱略以：我認識甲○○，雙方也是男女朋友關係，沒
    有仇怨及金錢糾紛，甲○○她跟我要毒品我會給她；110年3月
    30日甲○○應該有前往新北市○○區○○街0號5樓找我她會撥打我
    所使用0000000000或是0000000000，甲○○抵達育賢街之時間
    我沒印象，甲○○找我之目的是跟我要安非他命毒品，當日給
    甲○○安非他命毒品之數量，我給她都是1公克或是2公克；但
    我沒有像甲○○所說的「她在110年3月30日14時許，由友人許
    茗傑駕車載送她前往新北市○○區○○街0號5樓找我，抵達後，
    她以0000000000號行動電話撥打我所使用之000000000號行
    動電話，由我按電梯讓她們2人上樓，並由我開門讓她們進
    入屋内，其當場以新台幣2萬2,000元之代價，向我購買17包
    （每包1公克）第二級毒品安非他命」此事；至於甲○○在警
    詢筆錄中指稱，她迄今共向我購買第二級毒品安非他命6至7
    次等情我否認，她是跟我要6、7次毒品有啦，我從來沒跟她
    收過錢等語（見偵字卷第84至85頁）。被告在偵查中檢察官
    訊問時供稱略以：我沒有賣安非他命給甲○○，她都是向我要
    安非他命，我是無償給她，我有使用過0000000000號手機，
    甲○○說110年3月30日14時許，到我位於鶯歌區育賢街3號住
    處，她跟我要的數量都不大，我只記得給她1克、2克；並沒
    有像她所說的她以2萬2千元跟我購買毒品17公克安非他命之
    事等語（見偵字卷第181頁）。比對勾稽被告與證人甲○○前
    開供證，可知甲○○確有於110年3月30日14時許，至被告位於
    新北市○○區○○街0號5樓居所內，從被告處取得至少重量約1
    至2公克之毒品甲基安非他命，證人甲○○在偵查中雖證稱其
    是以22000元代價向被告取得17克甲基安非他命，然此為被
    告所否認，但被告在上開警詢與偵查中係明確供稱甲○○於上
    述時間確有至其上述地點，其是無償轉讓1至2公克之甲基安
    非他命給甲○○等情如上，則被告與證人甲○○供證確可證被告
    有交付甲基安非他命給甲○○，且關於甲○○是向被告購買云云
    ，只有甲○○之單一指證，依「罪疑惟輕，利歸被告」之原則
    ，爰以被告之前開關於其是無償轉讓1至2公克之甲基安非他
    命給甲○○之供述，做為認定此部分之事實基礎，當無疑義。
　⑵況警方於110年4月12日至甲○○位於新北市○○區○○路000巷0弄0
    0號4、5 樓執行搜索，警方當場有扣得與施用毒品甲基安非
    他命有關之器具，且甲○○亦坦承有施用第二級毒品，最後一
    次施用毒品是於110年4月9日19時許，在居所施用第二級毒
    品安非他命，以玻璃球燒烤施用1次等情，業經證人甲○○在
    偵查中陳述在卷（見偵字卷第161至163頁）。而甲○○於110
    年4月12日經警查獲採尿送驗結果，確呈安非他命與甲基安
    非他命陽性反應等情，亦有卷附甲○○之臺北市政府警察局偵
    辦毒品案件尿液檢體委驗單、臺灣尖端先進生技醫藥股份有
    限公司110年4月23日濫用藥物檢驗報告各1件可稽（見偵字
    卷第225至229頁），足徵證人甲○○在偵查中所證其毒品甲基
    安非他命來源是被告，被告所供於事實欄㈠所載時地無償轉
    讓甲基安非他命給甲○○之詞，信而有徵，堪以採信。　　
　⑶雖證人甲○○在本院證稱：我於110年3月30日14時許，有位男
    生陪我至被告位於新北市○○區○○街0號5樓居所內，我和被告
    在說話，說到後來被告睡著了，我趁著被告不知道的情況下
    自己拿走他上開居所的約2公克的毒品甲基安非他命云云（
    見本院卷第244至254頁）。惟此與被告自己前開在警詢與偵
    查中之供述完全不同，被告在偵查中是明確供述：甲○○於11
    0年3月30日14時許，到我位於鶯歌區育賢街3號住處，她跟
    我要的數量都不大，我只記得「給她」1克、2克；並沒有像
    她所說的她以2萬2千元跟我購買毒品17公克安非他命之事等
    語如前（見偵字卷第181頁），顯見被告是知悉甲○○是來向
    其拿毒品甲基安非他命的，且被告有無償給甲○○1克、2克的
    毒品甲基安非他命，益徵證人甲○○上開在本院審理中關於是
    「趁被告睡著時」自行拿走毒品之證詞，顯係事後廻護被告
    之虛詞，並不足採。
　⑷此外，復有如附表一編號2所示之物，扣案足資佐證。　
　⒉關於事實欄㈡部分：　
　⑴證人丁○○在偵查中具結證稱： 認識丙○○，買賣毒品的關係，
    他是我上游，我們平常沒有私交，聯絡只會買賣毒品，曾向
    丙○○購買過毒品，都是買二級毒品；最近一次向丙○○購買毒
    品大約於110年3月底凌晨1、2點，我LINE問丙○○，我們約在
    中和區中興街，我買1公克1500元，跟我面交的就是丙○○，
    我當場給他現金，我購買都是用LINE、電話都有，他的電話
    就是0000000000，我與丙○○交易毒品，是我單方跟他購買；
    我是於110年3月在找丙○○買毒品時，丙○○說他身上沒有，要
    先去找阿興拿，所以我騎機車載丙○○去興南夜市附近，然後
    丙○○就上去，我在樓下等他，這次我沒有跟阿興見面，之前
    去找丙○○的場合我有看過阿興，丙○○有跟我介紹過這人，他
    跟我說該人就是阿興，丙○○下車去找阿興拿毒品等語（見偵
    字卷第151至155頁）。且經本院當庭勘驗證人丁○○在偵查中
    之錄音錄影光碟，檢察官與其在問話、對答時，檢察官語氣
    平和，證人丁○○亦針對檢察官的問題逐一詳細回答，此經本
    院有勘驗筆錄在卷足憑（見本院卷第409至417頁），觀諸該
    勘驗筆錄可知證人丁○○確有跟檢察官證稱其向被告購買第二
    級毒品甲基安非他命之上情，益徵其上開在偵查中之證述，
    堪以採信。  
　⑵被告在警詢中供稱：我認識丁○○，雙方是朋友關係，沒有仇
    怨及金錢糾紛；我與丁○○有毒品之往來，據丁○○於警詢筆錄
    中指稱，其在110年3月初某日晚上19時、20時左右，要向我
    購買安非他命毒品，我稱身上沒有，所以要求丁○○騎機車載
    送我前往新北市中和區景新街383巷與景德街口，他在樓下
    等，我上樓找廖能興購買安非他命毒品，之後一同返回丁○○
    位於新北市中和區福美街住處，其以新台幣1,500元之代價
    ，向我購買1公克第二級毒品安非他命，是有這件事，但是
    我還沒有收到錢，他是用欠的等語（見偵字卷第85至86頁）
    。被告繼於偵查中向檢察官供稱：有賣安非他命給丁○○；（
    檢察官問：丁○○說110年3月底某日1時許，在中和區中興街1
    61巷附近，以1500元跟你買1公克安非他命？）我有見面，
    但當天我沒有東西，他騎車載我去藥頭那邊拿東西，藥頭在
    中和區景新街附近，我自己下車跟藥頭拿，拿完後我跟丁○○
    回到他的住處，在他的住處我給他1公克，他應該要給我100
    0到1500元，但他沒給我錢，時間是110年3月底沒錯等語（
    見偵字卷第181頁）。
　⑶比對勾稽被告與證人丁○○之供證，可知丁○○確於110年3月底
    凌晨1、2點，先以電話和被告約妥並去找被告買毒品，被告
    說他身上沒有，要先去找阿興拿，所以丁○○騎機車載被告去
    新北市中和區中興街興南夜市附近，被告就上去，丁○○在樓
    下等被告，被告下來後面交毒品甲基安非他命1小包大約1公
    克給丁○○，丁○○當場交給被告現金1500元等情，堪以認定。
    至於被告在警詢與偵查中雖稱丁○○尚未給其1500元云云，與
    證人丁○○證述之情節不符，本院認應以 證人丁○○之前開證
    述較符合常情，較為可採，否則被告在深更半夜未取得金錢
    之情況下，焉有如此辛苦的專程帶丁○○去找上游拿了毒品後
    ，再轉交給丁○○之理？
　⑷至證人丁○○在本院審理中雖證稱：我沒有向被告買過毒品甲
    基安非他命，我在警詢中會說曾於110年3月底凌晨1、2點，
    在新北市中和區中興街附近向被告以1500元購得毒品甲基安
    非他命1小包大約1公克等情，是因警方說我有窩藏通緝犯，
    因我當時的太太甲○○被通緝，而我和她同住，我才配合警方
    做上述證詞之警詢筆錄云云（見本院卷第311至319頁）。惟
    本院並未將證人丁○○之警詢證詞做為不利於被告之認定，而
    丁○○在偵查中具結後向檢察官所為如何於事實欄㈡所示時地
    以1500元向被告購得毒品甲基安非他命1包，且當時被告表
    示身上沒有毒品，所以其以機車載被告去找阿興，由被告自
    己上去後下來交給其毒品，其亦交給被告1500元之前開證述
    ，除了是否交付1500元給被告一節，與被告在警詢、偵查中
    所供不一致外，其餘情節均相同，顯見證人丁○○在偵查中所
    證應屬實在。況證人丁○○在本院審理被檢察官詰問，檢察官
    對其質以：「你是否在110年4月12日有遭警察持搜索票及拘
    票逮捕並扣到安非他命殘渣袋？」，其答稱：「有」；檢察
    官續問：「上述的安非他命是否跟被告丙○○買的？」，其亦
    證稱：「是」；檢察官再問：「你剛才說是還是不是？」，
    其改稱：「不是」。本院因此當庭廻放方才證人第一次回答
    的證詞錄音，並問轉譯人員是否聽到證人丁○○方才第一次回
    答「是」？轉譯人員點頭（見本院卷第310頁）；本院並於
    該次審判期日最後再次確認而問：「方才我們當庭聽的錄音
    ，檢辯雙方及被告應該不否認聽起來證人回答『是』？」，被
    告雖未答，然辯護人係答：「是」等語（見本院卷第335頁
    ），顯見證人丁○○確有於事實欄㈡所示時地以1500元向被告
    購得毒品甲基安非他命1包，當無疑義，其始會在檢察官一
    開始詰問其被警方搜到的毒品甲基安非他命是不是向被告購
    買的，其答稱是；益徵證人丁○○嗣後在本院審理中翻異前詞
    證稱未向被告購買 毒品甲基安非他命云云，顯係廻護被告
    之虛詞，並不足取。
　⑸況警方於於110年4月12日至丁○○與甲○○位於新北市○○區○○路0
    00巷0弄00號4、5 樓執行搜索，警方當場所扣得之物是彼二
    人所共有，且丁○○亦坦承有施用第二級毒品，最後一次施用
    毒品是於110年4月8日19時許，在居所施用第二級毒品安非
    他命，以玻璃球燒烤施用1次等情，業經證人丁○○在偵查中
    陳述在卷（見偵字卷第149至151頁）。而丁○○於110年4月12
    日經警查獲採尿送驗結果，確呈安非他命與甲基安非他命陽
    性反應等情，亦有卷附丁○○之臺北市政府警察局偵辦毒品案
    件尿液檢體委驗單、臺灣尖端先進生技醫藥股份有限公司11
    0年4月23日濫用藥物檢驗報告各1件可稽（見偵字卷第235至
    239頁），足徵證人丁○○在偵查中所證其毒品甲基安非他命
    來源是被告，被告所供於事實欄㈡所載時地以1500元代價販
    賣1包大約1公克甲基安非他命給丁○○之詞，信而有徵，堪以
    採信。
　⑹又被告在偵查中既自白如前，惟在本院審理中矢口否認犯罪
    ，本院因此對其質以：「你如果真的沒有賣毒品，為何在偵
    查中認罪？」，其答稱：「怕被收押」；然本院續問：「偵
    查中檢察官是否有告知你，如果不認罪就要收押你？」，其
    答稱：「沒有」。顯見被告在偵查中之自白具有任意性，而
    其與辯護人亦未主張在警詢中之自白有何不具任意性之情，
    從被告在警詢與偵查中就檢警告知關於證人甲○○是證稱以2
    萬2千元跟被告購買毒品17公克甲基安非他之情加以否認，
    只承認有無償轉讓約1至2公克之甲基安非他命與甲○○之情，
    益徵被告在警詢與偵查中之供述或自白均具有任意性，亦堪
    認定。
　⑺此外，復有如附表一所示之物扣案足資佐證，而附表一編號1
    所示之毒品之成分、重量等，均如該編號備註欄所示，亦有
    卷附交通部民用航空局航空醫務中心110年4月30日航藥鑑字
    第0000000、0000000Q號毒品鑑定書各1件可稽（見偵字卷第
    305至308頁）。
　⑻又按販賣毒品係違法行為，非可公然為之，且有其獨特之販
    售通路及管道，復無公定價格，容易增減分裝之份量，而每
    次買賣之價量，可能隨時依雙方關係深淺、資力、需求量及
    對行情之認知、來源是否充裕、查緝鬆嚴、購買者被查獲時
    供述購買對象之可能風險評估等，而異其標準，非可一概而
    論。況販賣毒品罪係重罪，設若無利可圖，衡情一般持有毒
    品之人當無輕易將所持有之毒品轉售他人而甘冒於再次向他
    人購買時，被查獲移送法辦並受長期自由刑或生命刑剝奪危
    險之理，且不論係以何包裝之毒品，均可任意分裝或增減其
    份量，而每次買賣之價量，亦隨前述因素而為機動地調整。
    從而販賣之利得，一般除被告坦承犯行或價量俱臻明確外，
    委難察得實情，惟販賣之人從價差或量差中牟利之方式雖異
    ，然其販賣行為在意圖營利則同一。本案被告與丁○○非屬至
    親，當無可能甘冒重典而按購入價格轉售而不求利得之理；
    復按一般民眾普遍認知第二級毒品之非法交易，政府一向查
    禁森嚴，且予以重罰，衡諸常情，倘非有利可圖，絕無平白
    甘冒被嚴查重罰高度風險之理，是被告販賣第二級毒品，確
    有從中賺取差額利潤牟利之意圖甚明。
　⒊綜上，被告確有於事實欄㈠所示時地，無償轉讓約1至2公克
    之禁藥即第二級毒品甲基安非他命與甲○○之犯行，事證明確
    ，被告與其辯護人辯稱甲○○是趁被告睡著時，自行取走該等
    甲基安非他命云云，並不足取；被告亦有於事實欄㈡所示時
    地，以1500元之價格，販售約1公克之第二級毒品甲基安非
    他命1小包與丁○○等情，亦事證明確，均堪認定。　　
二、論罪：
(一)關於事實欄㈠部分：　　
　⒈按行為人明知為禁藥即甲基安非他命而轉讓予他人者，除成
    立毒品危害防制條例第8條第2項轉讓第二級毒品罪外，亦構
    成藥事法第83條第1項轉讓禁藥罪，此係屬同一犯罪行為而
    同時有二種法律可資處罰之「法條（規）競合」情形，應依
    「重法優於輕法」、「後法優於前法」等法理，擇一處斷。
    又毒品危害防制條例第8條第2項轉讓第二級毒品罪之法定本
    刑為「6月以上5年以下有期徒刑，得併科新臺幣70萬元以下
    罰金」，而藥事法第83條第1項轉讓禁藥罪係於93年4月21日
    修正公布，同年月23日生效之後法，該罪之法定本刑為「7
    年以下有期徒刑，得併科新臺幣500萬元以下罰金」，得併
    科罰金刑之上限並於104年12月2日修正為「得併科新臺幣50
    00萬元以下罰金。」並自同年月4日起生效施行，行為人除
    轉讓甲基安非他命，其數量達行政院依毒品危害防制條例第
    8條第6項規定所訂定之標準（即「淨重10公克」，參行政院
    98年11月20日院臺法字第0980073647號令修正發布之「轉讓
    毒品加重其刑之數量標準」第2條第1項第2款），或成年人
    轉讓予未成年人（同條例第9條第1項），或明知為懷胎婦女
    而對之轉讓（同條例第9條第2項），經依法加重第8條第2項
    之法定刑後，較藥事法第83條第1項之法定刑為重之情形外
    ，因藥事法第83條第1項之法定本刑，顯較毒品危害防制條
    例第8條第2項之罪之法定本刑為重，且屬後法，依前述「重
    法優於輕法」、「後法優於前法」之法理，自應優先適用藥
    事法第83條第1項之規定處斷，此有最高法院100年度台上字
    第3683號、103年度台上字第1071號、99年度台上字第6393
    號、98年度台上字第6962號判決意旨可資參照。
　⒉核被告就此部分所為，係犯藥事法第83條第1項轉讓禁藥罪。
(二)關於事實欄㈡部分：　　　　
　　核被告此部分所為，係犯毒品危害防制條例第4條第2項販賣
    第二級毒品罪。被告非法持有或意圖販賣而持有第二級毒品
    之低度行為，為其後販賣之高度行為所吸收，不另論罪。
(三)被告所犯上開二罪，犯意個別，罪名亦異，應予分論併罰。
三、至被告雖有前科，然起訴書與移送併辦意旨書並未主張被告
    構成累犯，且亦未就被告是否構成累犯之事實及應加重其刑
    之事項具體指出相關證明方法，是參最高法院110年度台上
    大字第5660號裁定意旨，本院尚毋庸依職權調查並為相關之
    認定，爰僅將被告之前科紀錄列入刑法第57條第5款「犯罪
    行為人之品行」之量刑審酌事由，附此敘明。
四、按毒品危害防制條例第17條第1項規定：「犯第4條至第8條
    、第10條或第11條之罪，供出毒品來源，因而查獲其他正犯
    或共犯者，減輕或免除其刑。」，查因被告在警詢中之供述
    ，警方始查獲其毒品來源係向廖能興綽號阿興所購得，經循
    線偵辦，於110年9月8日以北市警刑大移七字第1103011670
    號刑事案件報告書移請臺灣新北地方檢察署檢察官偵辦在案
    等情，此有臺北市政府警察局刑事警察大隊於111年1月26日
    函覆本院之公文與所附之刑事案件報告書附卷可稽（見本院
    卷第273頁至279頁）。而被告所犯事實欄㈠所示藥事法第83
    條第1項轉讓禁藥罪係毒品危害防制條例第8條第2項之特別
    法，即其本質除了是轉讓禁藥之外亦構成轉讓毒品，爰亦依
    上開規定減輕其刑；至於被告所犯事實欄㈡所示販賣第二級
    毒品罪，本就可以依上開規定減輕其刑，自不待言。 另因
    被告轉讓禁藥與販賣毒品各1次，且被告在審理中並未坦承
    犯行，毫無悔意，故本院認前開二罪均無從免除其刑。
五、科刑審酌事由：　　
    爰以行為人之責任為基礎，審酌被告正值中壯年，不思以正
    途獲取所需，明知毒品對於人體有莫大之戕害，竟漠視毒品
    之危害性，仍為轉讓禁藥及販賣第二級毒品之行為，助長毒
    品散布，所為自嚴重危害國民身心健康及社會風氣，進而敗
    壞社會治安，本不宜輕縱；且被告在警詢與偵查中均坦承犯
    行，但在本院審理中却翻異前詞，矢口否認犯行，犯後態度
    不佳，本院不宜輕縱；兼衡被告之素行非佳，此有臺灣高等
    法院被告前案紀錄表1紙在卷可查，另參酌被告高中畢業，
    目前職業為違建拆除，月收入約4萬元；以及其犯罪動機、
    目的、手段、所生危害等一切情狀，量處如主文所示之刑，
　　並定其應執行刑，以資懲儆。
六、沒收：
(一)扣案如附表一編號1所示之第二級毒品甲基安非他命，顯係
    被告於為事實欄㈡販賣第二級毒品犯行後所剩之物，應依毒
    品危害防制條例第18條第1 項前段規定，不問屬於被告與否
    ，在被告所犯販賣第二級毒品罪刑項下，宣告沒收銷燬。
(二)扣案如附表一編號2所示之三星廠牌行動電話1支(含SIM卡1
    張，門號：0000000000，序號：000000000000000、0000000
    00000000)，係被告所有，業經被告供述在卷，且證人甲○○
    是打這支電話給被告向其拿得禁藥甲基安非他命1至2公克一
    節，業經證人甲○○在偵查中證述明確（見偵字卷第163頁）
    ，應依刑法第38條第2項之規定在被告所犯轉讓禁藥罪項下
    宣告沒收。至於上開電話(含SIM卡1張，門號：0000000000
    ），亦係丁○○打這支電話給被告以向被告購買毒品甲基安非
    他命一節，亦經證人丁○○在偵查中證述在卷（見偵字卷第15
    1頁），應依毒品危害防制條例第19條第1 項規定，不問屬
    於被告與否，在被告所犯販賣毒品罪刑項下宣告沒收。　　
(三)至於扣案電子磅秤2台（見偵字卷第119頁扣押物品目錄表）
    ，因遍查全卷，甲○○與丁○○均未證稱有看到被告有使用該電
    子磅秤做為轉讓禁藥或販賣毒品犯行所用之物，此外亦無證
    據證明與本案有關，爰不予宣告沒收。至於扣案如鏟管、吸
    食器、玻璃球等物（見偵字卷第119頁扣押物品目錄表），
    顯係與被告施用毒品有關，至於其他扣案物品如本票、保管
    條或其他行動電話或其他門號卡等物（見偵字卷第119頁至1
    21頁扣押物品目錄表），與本案無關，爰不予宣 告沒收。
(四)被告所犯事實欄㈡所示販賣毒品甲基安非他命給丁○○而取得
    之1500元，係被告販賣毒品之犯罪所得，又無刑法第38條之
    2第2項所定情形，爰依刑法第38條之1第1項規定宣告沒收之
    ，並依刑法第38條第4項、第38條之1第3項規定諭知於全部
    或一部不能沒收或不宜執行沒收時，追徵其價額。
七、移送併辦（臺灣新北地方檢察署110年度偵字第22701號），
    與起訴部分係屬事實相同之同一案件，本院自應併予審理。
據上論斷，應依刑事訴訟法第299條第1項前段，判決如主文。　
本案經檢察官乙○○偵查起訴及移送併辦，經檢察官許慈儀到庭執
行職務。
中　　華　　民　　國　　111 　年　　8 　　月　　9 　　日

                  刑事第二庭    審判長法　官  許必奇
　　　　　　　　　
　　　　　　　　　                    法  官  洪珮婷
　　　　　　　　　
　　　　　　　　　                    法  官  劉芳菁
上列正本證明與原本無異。
如不服本判決，應於判決送達後20日內敘明上訴理由，向本院提
出上訴狀 (應附繕本) ，上訴於臺灣高等法院。其未敘述上訴理
由者，應於上訴期間屆滿後20日內向本院補提理由書「切勿逕送
上級法院」。
                                      書記官  汪承翰
中　　華　　民　　國　　111 　年　　8 　　月　　9 　　日
附錄本案論罪科刑法條全文：　　
藥事法第83條
明知為偽藥或禁藥，而販賣、供應、調劑、運送、寄藏、牙保、
轉讓或意圖販賣而陳列者，處 7 年以下有期徒刑，得併科新臺
幣 5 千萬元以下罰金。
犯前項之罪，因而致人於死者，處 7 年以上有期徒刑，得併科
新臺幣 1 億元以下罰金；致重傷者，處 3 年以上 12 年以下有
期徒刑，得併科新臺幣 7 千 5 百萬元以下罰金。
因過失犯第 1 項之罪者，處 2 年以下有期徒刑、拘役或科新臺
幣 5 百萬元以下罰金。
第 1 項之未遂犯罰之。

毒品危害防制條例第4條
製造、運輸、販賣第一級毒品者，處死刑或無期徒刑；處無期徒
刑者，得併科新臺幣 3 千萬元以下罰金。
製造、運輸、販賣第二級毒品者，處無期徒刑或 10 年以上有期
徒刑，得併科新臺幣 1 千 5 百萬元以下罰金。
製造、運輸、販賣第三級毒品者，處 7 年以上有期徒刑，得併
科新臺幣 1 千萬元以下罰金。
製造、運輸、販賣第四級毒品者，處 5 年以上 12 年以下有期
徒刑，得併科新臺幣 5 百萬元以下罰金。
製造、運輸、販賣專供製造或施用毒品之器具者，處 1 年以上
7 年以下有期徒刑，得併科新臺幣 1 百 50 萬元以下罰金。
前五項之未遂犯罰之。

附表一： 
編號 物品名稱及重量或數量 備註 1 1.甲基安非他命20包     1.編號1〜7、9〜11、13、15、19、20：白色結晶14袋。實稱毛重18.6200公克（含14袋 28標籤），淨重14.2370公克，取樣0.0191公克，餘重14.2179公克，檢出甲基安非他命成分。純度為70.6%，純質淨重10.0513公克。 2.編號8、12、14、16、18：白色透明結晶5袋。實稱毛重4.3760公克(含5袋10標籤），淨重3.0350公克，取樣0.0259公克，餘重3.0091公克，檢出甲基安非他命成分。純度為69.8%，純質淨重2.1184公克。　  2 三星廠牌行動電話1支(含SIM卡1張，門號：0000000000，序號：000000000000000、000000000000000)。  

附表二：
編號 主       文   對應之犯罪事實   1 丙○○轉讓禁藥，處有期徒刑柒月。扣案如附表一編號2所示之物沒收。 事實欄㈠   2 丙○○販賣第二級毒品，處有期徒刑伍年。扣案如表一編號1所示之毒品沒收銷燬（鑑驗用罄部分除外）；扣案如附表一編號2所示之物沒收；未扣案犯罪所得新臺幣壹仟伍佰元沒收，於全部或一部不能沒收或不宜執行沒收時，追徵其價額。 事實欄㈡